【裁判字號】    95,撤緩,84
【裁判日期】    950830
【裁判案由】    聲請撤銷緩刑
【裁判全文】
臺灣臺中地方法院刑事裁定              95年度撤緩字第84號
聲  請  人  臺灣臺中地方法院檢察署檢察官
受  刑  人  甲○○
上列聲請人因受刑人犯妨害自由案件，聲請撤銷緩刑之宣告（95
年執聲字第2082號），本院裁定如下：
    主  文
聲請駁回。
    理  由
一、聲請意旨略稱：受刑人甲○○因妨害自由案件，經本院於民
    國九十三年八月二日以九十三年度少訴字第一三號判處有期
    徒刑一年二月，緩刑四年，並於九十三年九月十三日確定在
    案。受刑人嗣於緩刑期內之九十三年十一月二十九日至九十
    四年一月二十一日間之某日更犯幫助詐欺罪，經本院於九十
    五年三月二十八日以九十四年度易字第二四０八號判處有期
    徒刑四月，如易科罰金，以銀元三百元折算一日確定，已合
    於刑法第七十五條之一第一項第一款所定撤銷緩刑宣告之原
    因，爰依刑事訴訟法第四百七十六條規定聲請撤銷等語。
二、按刑法於九十四年二月二日修正公布，並於九十五年七月一
    日施行。而關於緩刑之撤銷亦有修正，依立法意旨說明，舊
    法第七十五條第一項固已設有兩款應撤銷緩刑之原因，至得
    撤銷緩刑之原因，則僅於保安處分章內第九十三條第三項與
    撤銷假釋合併加以規定，體例上不相連貫，實用上亦欠彈性
    ，是將緩刑之撤銷分為「應撤銷」及「得撤銷」兩種原因，
    故將刑法第七十五條修正為「受緩刑之宣告，而有下列情形
    之一者，撤銷其宣告：一、緩刑期內因故意犯他罪，而在緩
    刑期內受不得易科罰金之有期徒刑以上刑之宣告確定者。二
    、緩刑前因故意犯他罪，而在緩刑期內受不得易科罰金之有
    期徒刑以上刑之宣告確定者」、「前項撤銷之聲請，於判決
    確定後六月以內為之」；並新增刑法第七十五條之一規定：
    「受緩刑之宣告而有下列情形之一，足認原宣告之緩刑難收
    其預期效果，而有執行刑罰之必要者，得撤銷其宣告：一、
    緩刑前因故意犯他罪，而在緩刑期內受得易科罰金之有期徒
    刑、拘役或罰金之宣告確定者。二、緩刑期內因故意犯他罪
    ，而在緩刑期內受得易科罰金之有期徒刑、拘役或罰金之宣
    告確定者。三、緩刑期內因過失更犯罪，而在緩刑期內受有
    期徒刑之宣告確定者。四、違反第七十四條第二項第一款至
    第八款所定負擔情節重大者。」、「前條第二項之規定，於
    前項第一款至第三款情形亦適用之」。次按，於九十四年一
    月七日刑法修正施行前，受緩刑之宣告，九十四年一月七日
    修正刑法施行後，仍在緩刑期內者，適用九十四年一月七日
    修正施行之刑法第七十五條、第七十五條之一及第七十六條
    規定，中華民國刑法施行法第六條之一定有明文。從而，本
    件係依舊法宣告緩刑，迄新法施行仍在緩刑期內，即應適用
    修正後刑法第七十五條及第七十五條之一為緩刑之撤銷，合
    先敘明。
三、另按就緩刑期內故意犯他罪時之情形，如在緩刑期內受不得
    易科罰金之有期徒刑以上刑之宣告確定者，依修正後刑法第
    七十五條第一項第一款規定，即應撤銷緩刑之宣告，法院無
    裁量空間。惟如在緩刑期內受得易科罰金之有期徒刑、拘役
    或罰金之宣告確定者，依修正後刑法第七十五條之一第一項
    第二款規定，以原宣告之緩刑難收其預期效果，而有執行刑
    罰之必要時，得撤銷緩刑之宣告，即此時法院得斟酌被告之
    再犯情節，裁量是否撤銷緩刑之宣告。本件受刑人甲○○因
    犯妨害自由罪，經本院於九十三年八月二日以九十三年度少
    訴字第一三號判處有期徒刑一年二月，緩刑四年，於九十三
    年九月十一日確定在案（聲請書誤為九十三年九月十三日確
    定）。又受刑人於緩刑期內即九十三年十一月二十九日至九
    十四年一月二十一日間之某日更犯幫助詐欺罪，經本院於九
    十五年三月二十八日判處有期徒刑四月確定等情，此有前開
    判決正本及臺灣高等法院被告前案紀錄表在卷可按，是受刑
    人於上開九十三年度少訴字第一三號案件，雖受有緩刑宣告
    ，惟於上開緩刑期內，因故意犯幫助詐欺罪，於緩刑期內另
    受得易科罰金之有期徒刑四月宣告確定，堪以認定。惟是否
    足認前開緩刑之宣告難收其預期效果，而有執行刑罰之必要
    ，乃須衡酌相關情況決定之。
四、經查，受刑人甲○○前開所犯幫助詐欺案件，係提供帳戶存
    摺、金融卡予詐欺集團成員使用，固因之而幫助犯罪者隱匿
    真實身分，增加檢警查緝不法詐欺集團之困難度，惟本院考
    量受刑人此交付存摺、金融卡之犯行，僅參與詐欺罪構成要
    件以外之行為而屬幫助犯，對社會具體危害較小，可非難性
    亦較輕，而該案件之被害人呂春梅遭詐騙而匯款入受刑人所
    開立帳戶之款項亦僅為新台幣十萬元，數額尚非至鉅，受刑
    人亦因該幫助詐欺犯行，經本院判處有期徒刑四月確定，諒
    經該刑之宣告及執行，應足以警惕受刑人，並矯正受刑人淡
    薄之法治觀念。況受刑人所犯前開二案件，案件類型迥異，
    犯罪型態全然不同，亦難僅因其後之幫助詐欺犯罪，即遽行
    推認本院九十三年度少訴字第一三號案件中所宣告之緩刑，
    有何難以收預期效果，有執行刑罰必要之情形。本院審酌前
    開各情，尚難認受刑人原宣告之緩刑難收其預期效果，有執
    行刑罰之必要者，而與刑法第七十五條之一第一項第二款之
    規定相符。又聲請人復未提出受刑人原宣告之緩刑難收其預
    期效果之具體事證以供本院審酌，是所為本件聲請，於法尚
    有未合，應予駁回。
五、爰依刑事訴訟法第二百二十條，裁定如主文。
中    華    民    國    95    年    8     月    30    日
                  刑事第四庭  法  官  陳思成
上正本證明與原本無異
如不服本裁定應於送達後五日內向本院提出抗告狀
                              書記官  王嘉麒
中    華    民    國    95    年    8     月    30    日


司法院資訊處製作；財團法人民間司法改革基金會備份。
